臺灣彰化地方法院刑事判決　　　　　　　100年度易字第827號
公　訴　人　臺灣彰化地方法院檢察署檢察官
被　　　告　楊錫隆
上列被告因違反毒品危害防制條例案件，經檢察官提起公訴（
100年度毒偵字第873號），本院判決如下：
    主    文
楊錫隆施用第二級毒品，累犯，處有期徒刑陸月，如易科罰金，
以新臺幣壹仟元折算壹日。
    事    實
一、楊錫隆前因施用毒品案件，經本院裁定送強制戒治，於民國
    94年8月12日強制戒治執行完畢釋放。復於96年間，因施用
    毒品案件，經臺灣高等法院臺中分院以96年度上易字第1191
    號判決判處有期徒刑6月（減為有期徒刑3月）確定；且因施
    用第一、二級毒品案件，經本院以96年度訴字第1635號、96
    年度易字第1333號判決判處應執行有期徒刑1年10月確定。
    上開案件，復經本院以97年度聲字第366號裁定應執行有期
    徒刑2年。復於97年間，因施用第二級毒品案件，經本院以
    97年度彰簡字第494號判決判處有期徒刑6月確定。上開有期
    徒刑2年、6月經接續執行，甫於99年8月6日縮短刑期執行完
    畢。詎其猶不知悔改，復基於施用第二級毒品甲基安非他命
    之犯意，於99年9月20日晚上7時許，在彰化縣彰化市○○路
    路旁，以將第二級毒品甲基安非他命置入玻璃球管內，再以
    火燒烤使產生煙霧後吸食之方式，施用第二級毒品甲基安非
    他命1次。嗣於99年9月23日因另案闖入民宅經屋主報警處理
    ，並由警方帶回彰化縣警察局彰化分局大竹派出所詢問，且
    徵得其同意後，採集其尿液送驗，結果呈毒品甲基安非他命
    、安非他命陽性反應。
二、案經彰化縣警察局彰化分局報告臺灣彰化地方法院檢察署檢
    察官偵查起訴。
    理    由
一、本件為刑事訴訟法第376條第1款所列案件，依同法第284條
    之1規定，由法官獨任審判，先予敘明。
二、按被告以外之人於審判外之言詞或書面陳述，除法律有規定
    者外，不得作為證據，刑事訴訟法第159條第1項固有明文。
    惟被告以外之人於審判外之陳述，雖不符刑事訴訟法第159
    條之1至第159條之4規定（得為證據之情形），而經當事人
    於審判程序同意作為證據，法院審酌該言詞陳述或書面陳述
    作成時之情況，認為適當者，亦得為證據。刑事訴訟法第15
    9條之5第1項定有明文。本案被告楊錫隆及公訴人對於下述
    引為證據之「應受尿液採集人尿液檢體採集送驗紀錄表」及
    詮昕科技股份有限公司（以下簡稱：詮昕公司）之濫用藥物
    尿液檢驗報告等，屬被告以外之人於審判外之書面陳述，均
    同意作為證據；且本院審酌上開書面陳述作成時之情況，亦
    認為適當；復與本案待證事實具關聯性，故均得作為證據。
三、上揭犯罪事實，業據被告楊錫隆於警詢、偵查及本院審理時
    坦承不諱，且其為警採集尿液檢體送鑑驗，結果呈甲基安非
    他命、安非他命陽性反應，此有詮昕公司99年10月11日濫用
    藥物尿液檢驗報告1份（報告編號：00000000號）附卷可稽
    ，足徵被告之自白確與事實相符，堪以採信。本件事證明確
    ，被告上開犯行洵堪認定，應依法論科。
四、按修正毒品危害防制條例就施用毒品者，僅於「初犯」及「
    5年後再犯」二種情形，有其追訴條件之限制，即須於初犯
    經觀察、勒戒或強制戒治釋放後，5年內均無施用毒品之行
    為，始能認其前所實施之觀察、勒戒或強制戒治已足遮斷毒
    癮，而得於5年後再犯時，再予適用初犯之規定，重行觀察
    、勒戒等程序；倘5年內已經再犯，被依法追訴處罰，縱其
    第3次（或第3次以上）施用毒品之時間在初犯釋放5年以後
    ，即與「5年後再犯」之情形有別，且因已於「5年內再犯」
    ，顯見其再犯率甚高，原實施觀察、勒戒或強制戒治，已無
    法收其實效，而無5年戒斷期之存在，自無再經觀察、勒戒
    及強制戒治之必要，應由檢察官逕行起訴，此有最高法院95
    年度臺非字第59、65號判決及95年度第7次刑事庭會議及97
    年度第5次刑事庭會議決議意旨足供參照。查被告前因施用
    毒品案件，經本院裁定送強制戒治，於94年8月12日強制戒
    治執行完畢釋放。復於96年間，因施用毒品案件，經臺灣高
    等法院臺中分院以96年度上易字第1191號判決判處有期徒刑
    6月（減為有期徒刑3月）確定；且因施用第一、二級毒品案
    件，經本院以96年度訴字第1635號、96年度易字第1333號判
    決判處應執行有期徒刑1年10月確定。上開案件，復經本院
    以97年度聲字第366號裁定應執行有期徒刑2年。復於97年間
    ，因施用第二級毒品案件，經本院以97年度彰簡字第494號
    判決判處有期徒刑6月確定。上開有期徒刑2年、6月經接續
    執行，甫於99年8月6日縮短刑期執行完畢等情，有臺灣彰化
    地方法院檢察署刑案資料查註紀錄表及臺灣高等法院被告前
    案紀錄表各1份在卷可考，則其再犯本件施用第一毒品犯行
    ，按諸前揭說明，即與5年後再犯之情形有別，自應逕行追
    訴。
五、核被告所為，係犯毒品危害防制條例第10條第2項之施用第
    二級毒品罪。被告施用第二級毒品前持有第二級毒品之低度
    行為，應為其施用之高度行為所吸收，不另論罪。被告有前
    揭刑案執行完畢之情形，此有臺灣高等法院被告前案紀錄表
    1份在卷可按，其受有期徒刑之執行完畢後，5年內故意再犯
    本案有期徒刑以上之罪，為累犯，應依刑法第47條第1項規
    定加重其刑。爰審酌被告前有多次施用毒品前科，竟無視於
    毒品對於自身健康之戕害及國家對於杜絕毒品犯罪之禁令，
    一犯再犯，自不宜輕縱，應予嚴懲，惟斟酌被告施用毒品僅
    戕害己身，犯後坦承犯行，態度良好及依檢察官與被告之具
    體求刑等一切情狀，量處如主文所示之刑，並諭知易科罰金
    之折算標準。
據上論斷，應依刑事訴訟法第284條之1、第299條第1項前段，毒
品危害防制條例第10條第2項，刑法第11條前段、第47條第1項、
第41條第1項前段，判決如主文。
本案經檢察官趙冠瑋到庭執行職務。
中    華    民    國   100    年    8     月    15    日
                          刑事第二庭  法  官  郭玄義
以上正本證明與原本無異。
如不服本判決應於收受判決後10日內向本院提出上訴書狀，並應
敘述具體理由；其未敘述上訴理由者，應於上訴期間屆滿後20日
內向本院補提理由書（均須按他造當事人之人數附繕本）「切勿
逕送上級法院」。
中    華    民    國   100    年    8     月    15    日
                                      書記官  林婷儀
附錄本案論罪科刑法條全文：
毒品危害防制條例第10條
施用第一級毒品者，處 6 月以上 5 年以下有期徒刑。
施用第二級毒品者，處 3 年以下有期徒刑。